---
title: "Anova"
output: html_document
---
# Titanic

以上星期的資料作為基底進行研究。

### 引入套件包
```{r, message=FALSE}
library('ggplot2') # visualization
library('ggthemes') # visualization
library('scales') # visualization
library('dplyr') # data manipulation
library('mice') # imputation
library('randomForest') # classification algorithm
```

### 匯出資料，並合併三個檔案
```{r}
train <- read.csv('./Data/train.csv', stringsAsFactors = F)
test  <- read.csv('./Data/test.csv', stringsAsFactors = F)
gender <- read.csv('./Data/gender_submission.csv', stringsAsFactors = F)

k1 <- merge(test, gender, by="PassengerId", all = T)
full <- bind_rows(train, k1)

str(full)
```
```{r}
full$Survived <- as.factor(full$Survived)
str(full)
```

```{r}
head(full)
```

```{r}
summary(full)
```

```{r}
tail(full)
```

### 載入ggplot，準備畫圖
```{r, message=FALSE}
library(ggplot2)
```

```{r, warning=FALSE}
#將底下的圖設定為黑白配色（theme_bw）
old <- theme_set(theme_bw())
```

```{r}
ggplot(data = full, aes(x = Survived, y = Fare)) +
 geom_boxplot() + coord_flip() +
 labs( y = 'Fare', x = 'Survived', 
       title = 'Fare Box')
```

## Part.A 存活率以及票價的關係

### 先以存活率以及票價畫出盒鬚圖
```{r, warning=FALSE}
#以下函式計算95%信賴區間
full <- na.omit(full)
with(full, 
     tapply(Fare, Survived,
     function(x) 
       c(mean(x) + c(-2, 2) * sd(x)/sqrt(length(x)))))
```

```{r, warning=FALSE}
#此函數會預設進行 Welch 校正，以處理兩樣本變異數不相同的問題
t.test(Fare ~ Survived, data = full)
```

```{r, warning=FALSE}
#可加上參數 var.equal=TRUE 來假設變異數同值(不做Welch校正)
t.test(Fare ~ Survived, data = full, var.equal = TRUE)
```

## Part.B 

### 觀察登船地點與票價之間的關係
```{r, message=FALSE}
library(Hmisc)
```
```{r}
full$Embarked <- factor(full$Embarked, 
                       levels = c('S',
                                  'C',
                                  'Q'
                                  ))

tapply(full$Fare, full$Embarked, mean)
```


```{r}
full <- na.omit(full)
ggplot(data = full, 
       aes(x = Embarked, y = Fare)) +
  stat_summary(fun.data = 'mean_cl_boot', size = 1) +
  scale_y_continuous(breaks = seq(500, 660, by = 20)) +
  geom_hline(yintercept = mean(full$Fare) , 
             linetype = 'dotted') +
  labs(x = '登入港口', y = '票價') +
  coord_flip()
```

由此圖可以更明顯的看出地區經濟差異，我們以船艙的等級來做區分，可以發現 Cherbourg登船的人，坐頭等艙的比較多。

```{r}
# Get rid of our missing passenger IDs
embark_fare <- full %>%
  filter(PassengerId != 62 & PassengerId != 830)

# Use ggplot2 to visualize embarkment, passenger class, & median fare
ggplot(embark_fare, aes(x = Embarked, y = Fare, fill = factor(Pclass))) +
  geom_boxplot() +
  geom_hline(aes(yintercept=80), 
    colour='red', linetype='dashed', lwd=2) +
  scale_y_continuous(labels=dollar_format()) +
  theme_few()
```

```{r}
full$Fsize <- full$SibSp + full$Parch
anova(m1 <- lm(Fare ~ Fsize, data = full))
```

### 推測社經地位與上船地點有關，畫圖觀察看看。
```{r}
#full$Survived <- as.numeric(full$Survived)-1
ggplot(data = full, 
       aes(group = Embarked, 
          y = Fare, x = Pclass)) +
  geom_point() +
  stat_smooth(method = 'lm', se = F) +
  stat_smooth(aes(group = Embarked, 
          y = Fare, x = Pclass), 
          method = 'lm', se = F) + 
  facet_grid( . ~  Embarked) +
  labs(x = '港口', y = '票價')
```

經過 Google發現 Cherbourg是英國的港口，且在當時已有發展，其餘分別是法國及美國的港口

### 利用以下 ANOVA 檢驗假設是否正確
```{r}
anova(m2 <- update(m1, . ~ . + 
            Embarked, data = full))
```

```{r}
anova(m3 <- update(m2, . ~ . - Pclass,  data = full))
```

將 ANOVA 結果做成圖表輸出，先計算一些需要的數據
```{r}
res_lm <- lapply(list(m1, m2, m3), summary)
(res_lm[[2]]$r.sq - res_lm[[3]]$r.sq)/res_lm[[2]]$r.sq
anova(m3, m2)
```

```{r}
(res_lm[[2]]$r.sq - res_lm[[1]]$r.sq)/res_lm[[1]]$r.sq
anova(m1, m2)
```

### 畫圖
```{r}
library(coefplot)
m2 <- lm(Fare ~ Pclass + Embarked, 
         data = full)
coefplot(m2, xlab = '估計值', ylab = '迴歸變項', title = '反應變項 = 票價')
```

### 把資料與迴歸分析的預測值、殘差與影響度放進資料
```{r}
fit_m2 <- data.frame(full[, c(3, 10, 12)], fitted = fitted(m2), resid = resid(m2),
           infl = influence(m2)$hat )
```
### 殘差分配，依上船地點，檢視常態與變異數同質假設
```{r}
ggplot(data = fit_m2, aes(x = scale(resid)), group = Embarked ) +
 stat_density(geom = 'path', position = 'identity', aes(linetype = Embarked)) +
 scale_linetype_manual(values = 4:1) +
 guides(linetype = guide_legend(reverse = TRUE)) +
 labs(x = '標準化殘差', y = '機率密度') +
 theme(legend.position = c(.50, .8))
```

看看殘差的 Q-Q 圖，依上船地點。檢視常態假設
```{r}
library(lattice)
qqmath(~ scale(resid) | Embarked, data = fit_m2, type = c('p', 'g', 'r'),
       xlab = '常態位數', ylab = '標準化殘差', layout = c(2, 3),
       pch = '.', cex = 2)
```

### 畫預測值與殘差的散佈圖，檢查線性與等分散假設
```{r, message=FALSE}
library(MASS)
```

```{r}
library(ggplot2)
ggplot(data = fit_m2, aes(x = fitted, y = scale(resid), group = Embarked )) +
  geom_point(pch = 20, size = 1) +
  stat_smooth(method = 'rlm', se = F) +
  facet_grid(Embarked ~ .) +
  labs(x = '數學預測值', y = '標準化殘差')
```
### 呈現影響值（影響估計結果過大的值）與標準化殘差
```{r}
ggplot(data = fit_m2, aes(x = infl, y = scale(resid), group = Embarked)) +
 geom_text(aes(label = rownames(fit_m2)), cex = 2) +
 geom_hline(yintercept = 0, linetype = 'dotted') +
 facet_grid(Embarked ~ .) +
 labs(x = '影響值', y = '標準化殘差')
```

### 看看影響值
```{r}
summary(influence(m2)$hat)
```

### 分析資料其他變項是否和票價有關
```{r}
a <- sub("male","0", full$Sex)
b <- sub("fe0","1",a)
full$Sex <- as.numeric(b)
full$SibSp <- as.numeric(full$SibSp)
full$Parch <- as.numeric(full$Parch)
full_Fare <- full[, c('Fare', 'Sex', 
                    'Age', 'SibSp', 'Parch')]
```

### 基本統計量
```{r}
colMeans(full_Fare)
```

### 呈現兩兩散佈圖
```{r, message=FALSE}
library(heplots)
```
```{r}
scatterplotMatrix(~ Fare + Sex + Age + SibSp + Parch, data= full_Fare,
  pch = '.', cex = 3, smooth = FALSE, ellipse = TRUE,
  diagonal = 'none', lower.panel = NULL)
```

### 利用corrplot 套件，以圖形顯示相關性的大小
```{r, message=FALSE}
library(corrplot)
```
```{r}
corrplot(cor(full_Fare), method = 'ellipse', order = 'hclust', addrect = 4,
         type = 'upper', tl.pos = 'tp')
corrplot(cor(full_Fare), add = TRUE, type = 'lower', method = 'number',
         order = 'hclust', col = 'black', diag = FALSE, tl.pos = 'n', cl.pos = 'n')
```

### 放進四個解釋變項
```{r}
summary(m4 <- lm(Fare ~ +Sex +Age +SibSp +Parch, data = full_Fare ))
```

### 結果
```{r}
coefplot(m4, predictors = c('Sex', 
                    'Age', 'SibSp', 'Parch'),
 xlab = '估計值', ylab = '迴歸變項(去除截距)', title = '反應變項是票價')
```

```{r, message=FALSE}
library(effects)
```
```{r}
plot(allEffects(m4), main = '', ylim = c(550, 670), grid = T)
```

### 利用 lm.beta套件，計算標準化回歸係數
```{r, message=FALSE}
library(lm.beta)
```
```{r}
summary(lm.beta(m4))
```

看看控制Sex, Sibsp, Parch後，看看Age的效果
```{r}
summary(m5 <- update(m4, . ~ . - Age, data = full_Fare))
```
```{r}
anova(m5, m4)
```