---
title: "EDA"
output: html_document
---
# Exploring the Titanic Dataset
## Data from: https://www.kaggle.com/mrisdal/exploring-survival-on-the-titanic

### Load Packages
```{r, message=FALSE}
library('ggplot2') # visualization
library('ggthemes') # visualization
library('scales') # visualization
library('dplyr') # data manipulation
library('mice') # imputation
library('randomForest') # classification algorithm
```

### Load Data
  * 利用 read.csv() 讀取檔案，其中可以相對位址讀取，因此RMD必須存在正確位址
  * 可以用 bind_rows() 合併兩個表格資料，但要先 install.packages("dplyr")
  * 最後印出資料，可以更清楚的閱讀
```{r}
train <- read.csv('./Data/train.csv', stringsAsFactors = F)
test  <- read.csv('./Data/test.csv', stringsAsFactors = F)
# 讀取資料

full  <- bind_rows(train, test)
# 合併資料

str(full)
# 印出資料
```

### About Names
  * gsub(pattern, replacement, x) 來自grep套件，其中，原作者以 '' 取代了 full$Name 中的標點符號，留下稱謂的部分，並將資料轉給 full$Title
  * 以 table() 製表，顯示以性別以及稱呼作為區分的表格。
```{r}
# Grab title from passenger names
full$Title <- gsub('(.*, )|(\\..*)', '', full$Name)

# Show title counts by sex
table(full$Sex, full$Title)
```
<br>
  * 將稱謂中比較少見的稱謂，簡化為 Rare Title
```{r}
# Titles with very low cell counts to be combined to "rare" level
rare_title <- c('Dona', 'Lady', 'the Countess','Capt', 'Col', 'Don', 
                'Dr', 'Major', 'Rev', 'Sir', 'Jonkheer')

# Also reassign mlle, ms, and mme accordingly
full$Title[full$Title == 'Mlle']        <- 'Miss' 
full$Title[full$Title == 'Ms']          <- 'Miss'
full$Title[full$Title == 'Mme']         <- 'Mrs' 
full$Title[full$Title %in% rare_title]  <- 'Rare Title'

# Show title counts by sex again
table(full$Sex, full$Title)
```
<br>  
  * 利用 sapply 切割字串，得到姓氏後回傳給 full$Surname
```{r}
# Finally, grab surname from passenger name
full$Surname <- sapply(full$Name,  
                      function(x) strsplit(x, split = '[,.]')[[1]][1])
```
<br><br>
### Family
  * 計算家庭大小
```{r}
full$Fsize <- full$SibSp + full$Parch + 1

full$Family <- paste(full$Surname, full$Fsize, sep='_')
```
<br>
  * 利用 ggplot 畫出長條圖，用以表達存活人數以及家庭大小的關係
```{r}
ggplot(full[1:891,], aes(x = Fsize, fill = factor(Survived))) +
  geom_bar(stat='count', position='dodge') +
  scale_x_continuous(breaks=c(1:11)) +
  labs(x = 'Family Size') +
  theme_few()
```

